臺灣臺中地方法院民事裁定
111年度聲字第389號
聲  請  人  簡楷恆  
相  對  人  曾瑞炘  
上列當事人間因確認本票債權不存在等事件（本院111年度訴字
第2970號），聲請人聲請停止執行，本院裁定如下：
    主   文
聲請人供擔保新臺幣866,660元後，本院110年度司執字第99356
號給付票款強制執行事件所為之執行程序，於本院111年度訴字
第2970號確認本票債權不存在等事件裁判確定、撤回或和解前，
暫予停止。
    理   由
一、按發票人主張本票係偽造、變造者，於本票准予強制執行裁
    定送達後20日內，得對執票人向為裁定之法院提起確認之訴
    。發票人主張本票債權不存在而提起確認之訴不合於第1項
    之規定者，法院依發票人聲請，得許其提供相當並確實之擔
    保，停止強制執行。非訟事件法第195條第1項、第3項分別
    定有明文。又該法第195條第3項之擔保，係備供債權人因停
    止執行所受損害之賠償，其數額應依標的物停止執行後，債
    權人未能即時受償或利用該標的物所受之損害額，或其因另
    供擔保強制執行所受之損害額定之，非以標的物之價值或其
    債權額為依據。
二、經查，相對人持聲請人名義所共同簽發如附表所示之本票（
    下稱系爭本票），向本院聲請裁定准予強制執行，分經本院
    簡易庭司法事務官以110年度司票字第3596號（附表編號1、
    2）、第3597號（附表編號3）及111年度司票字第805號（附
    表編號4、5）裁定（下合稱系爭本票裁定）准予強制執行並
    已確定，聲請人於111年9月21日對相對人提起確認本票債權
    不存在等訴訟，現由本院以111年度訴字第2970號審理中。
    另相對人於110年8月18日、111年4月22日分持系爭本票裁定
    對聲請人之財產聲請強制執行（本院以110年度司執字第993
    56號、111年度司執字第54980號給付票款強制執行事件受理
    ，其中111年度司執字第54980號併入110年度司執字第99356
    號執行，下稱系爭執行事件），現正執行進行中尚未終結等
    情，業據本院調閱上開訴訟及執行事件卷宗核閱屬實。聲請
    人主張系爭本票票款已清償完畢，依非訟事件法第195條規
    定，許其提供相當並確實之擔保而停止強制執行。
三、本院審酌相對人聲請執行之系爭本票面額合計為新臺幣（下
    同）420萬元，因停止執行所受之損害，為未能即時受償該
    款項之利息損害。又本件民事訴訟之訴訟標的價額已逾150
    萬元，為得上訴第三審之事件，至通常訴訟程序三審終結，
    其法定辦案期間為4年4個月，本院綜合上情，因認聲請人所
    應提供之擔保金額以866,660元為適當【計算式：4,000,000
    元×5％×（4＋4/12）=866,660元】。
四、據上論結，本件聲請為有理由，爰裁定如主文。
中　　華　　民　　國　　111 　年　　11　　月　　14　　日
　　            民事第五庭  法  官  李蓓
以上正本係照原本製作。
如對本裁定抗告須於裁定送達後10日內向本院提出抗告狀，並繳
納抗告費新臺幣1,000元。　　　　　　　　
中　　華　　民　　國　　111 　年　　11　　月　　15　　日
                            書記官  陳采瑜  
附表
編號 發票日 票面金額 （新臺幣） 到期日 利息起算日 票據號碼 備考 1 109年6月20日   500,000元 109年9月20日 109年9月21日 WG0000000 110年度司票字第3596號 2 110年3月26日 1,000,000元 未載 110年6月23日 TH650427  3 109年7月22日   500,000元 109年10月22日 109年10月23日 WG0000000 110年度司票字第3597號 4 110年6月28日   200,000元 110年9月28日 110年9月29日 WG0000000 111年度司票字第805號 5 110年6月28日 2,000,000元 110年12月31日 111年1月1日 WG0000000